臺灣新竹地方法院刑事判決　　　　　　　　　　　　　九十一年度易緝字第一九號
　　公　訴　人　臺灣新竹地方法院檢察署檢察官
　　被　　　告　甲○○
右列被告因竊盜案件，經檢察官提起公訴（八十六年度偵字第九七五三號），本院判
決如左：
    主  文
甲○○教唆竊盜，累犯，處有期徒刑陸月，如易科罰金，以參佰元折算壹日。扣案之
鑰匙壹支沒收。
    事  實
一、甲○○有竊盜、過失致死、脫逃、違反國家總動員法、違反麻醉藥品管理條例、
    違反槍砲彈藥刀械管制條例等多項前科，前因犯賭博罪及違反槍砲彈藥刀械管制
    條例案件，經台灣台北地方法院於民國八十三年間、八十四年間各判處有期徒刑
    六月，甲○○雖分別提起上訴，然經台灣高等法院分別以八十三年度上易字第五
    二０四號、八十四年度上易字第二一九三號駁回其之上訴而告確定，嗣台灣高等
    法院就前開二罪定執行刑為有期徒刑十月，甲○○於八十四年十二月十一日罰金
    繳清執行完畢。
二、甲○○猶不知悔改，竟於八十六年十一月六日某時，在不詳處所打電話教唆真實
    姓名年籍不詳、擅長竊車、綽號「阿明」之成年男子竊取自用小客車一部以供其
    使用，且為避免將來使用時立刻遭警察查獲，甲○○並同時接續教唆綽號「阿明
    」之男子竊取他車之車牌二面，改懸掛在所竊取之自用小客車上。綽號「阿明」
    之男子即基於意圖為甲○○不法所有之概括犯意，先於同年月八日下午二時許，
    在桃園縣龜山鄉○○村○○路三二號前，利用車鎖接合處之弱點，竊取停放該處
    車牌號碼為ＥＸ－七六０七號之自用小客車（係乙○○所有，惟車貸尚未繳清，
    車籍資料登記之車主為工鼎鋼鐵股份有限公司），又於同年月十日上午五時許，
    在台北縣新店市○○路一六一號前，將停放該處車牌號碼為ＫＪ－二０七一號之
    自用小客車之車牌二面拆卸而竊取（該車係丙○○○所有），再將竊得之ＫＪ－
    二０七一號車牌二面改懸掛在ＥＸ－七六０七號自用小客車上，「阿明」並於同
    年月十三日在甲○○位於台北縣新店市○○路四八巷九弄二一號三樓住處附近，
    將前述贓車以及鑰匙一支交付予甲○○。嗣於同年月十七日下午三時許，甲○○
    在新竹市科學園區○○○路附近，將此贓車及鑰匙一支另交付予其表兄李廣程，
    並委託李廣程駕駛該贓車，負責在新竹市科學園區力晶半導體股份有限公司前，
    記錄該公司貨車進出之時間、次數、名稱及警察巡邏時間與次數，甲○○並允諾
    事成之後願贈與上開贓車作為報酬，惟李廣程於翌日（即八十六年十一月十八日
    ）上午八時許至新竹市科學園區○○○路附近，欲駕駛上開贓車時為警查獲，並
    扣得上開贓車一部、車牌二面（均已發還被害人乙○○及丙○○○）與鑰匙一支
    ，並經警再循線查得上情（李廣程收受贓物部分業已審結）。
三、案經保安警察第二總隊第一大隊第四中隊報請新竹地方法院檢察署檢察官偵查起
    訴。
    理  由
一、訊據被告甲○○對於右揭事實，除關於委託同案被告李廣程駕駛前述贓車，負責
    在新竹市科學園區力晶半導體股份有限公司前，記錄該公司貨車進出之時間、次
    數、名稱及警察巡邏時間與次數部分矢口否認外，其餘均在本院審理時坦承不諱
    （見本院九十一年七月五日審理筆錄），核其自白部分，與被害人乙○○、丙○○○在警訊中指述失竊情節相符，亦與同案被告李廣程於偵查（見八十六年度偵
    字第九七五三號卷第二四頁反面）、審理時（見本院八十七年度易字第五一九號
    卷第二六、二七、三二、三三頁）之供述一致，此外復有贓物認領保管單二紙、
    車輛竊盜、車牌失竊資料個別查詢報表二件及查獲照片二張附卷可稽，被告甲○○前開自白，堪信與事實相符。雖被告甲○○否認曾委託同案被告李廣程駕駛前
    述贓車，負責在新竹市科學園區力晶半導體股份有限公司前，記錄該公司貨車進
    出之時間、次數、名稱及警察巡邏時間與次數，然此部份已據同案被告李廣程迭
    於警訊、偵查、審理時供述詳明，被告甲○○於本院審理時復表示對被告李廣程
    此揭供詞並無意見，且查同案被告李廣程與被告甲○○係表兄弟，渠等對此均供
    明在卷，警訊中同案被告李廣程曾表示係因感念被告甲○○之母對其養育之恩，
    始應允被告甲○○在力晶半導體股份有限公司前作監視記錄，彼等二人有此情分
    ，同案被告李廣程當無蓄意誣攀之理，是以，同案被告李廣程前開供詞，尚堪採
    信，被告甲○○所辯，則屬卸責之詞，並不足取。第查公訴意旨認右揭車號ＥＸ
    －七六０七號自用小客車一部、ＫＪ－二０七一號車牌二面均係被告甲○○本人
    所竊取之物，然依被告甲○○前述供詞，實乃其教唆綽號「阿明」之成年男子所
    為，是此部份起訴書所載，尚有誤會，併敘明之。本案事證已臻明確，被告甲○○教唆竊盜犯行堪以認定，自應依法予以論罪科刑。
二、核被告所為，係犯刑法第三百二十條第一項竊盜罪之教唆犯。如前所述，公訴意
    旨認右揭車號ＥＸ－七六０七號自用小客車一部、ＫＪ－二０七一號車牌二面均
    為被告甲○○本人所竊，已屬誤會，公訴人進而認定被告甲○○應論以連續竊盜
    罪之正犯，自亦有未洽，合先敘明。又刑法上之教唆犯，有連續教唆與教唆連續
    之分，惟本件被告甲○○係以一個教唆行為教唆綽號「阿明」之成年男子連續竊
    盜，揆之最高法院五十五年台上字第二三三六號判例意旨，僅成立一個教唆罪，
    尚不生連續教唆之問題。再竊盜罪之成立，原以不法取得他人之財物為其要件，
    教唆行竊而收受所竊之贓，其受贓行為當然包括於教唆竊盜行為之中，不另成收
    受贓物罪名，最高法院著有二十八年台上字第二七０八號判例可資參照，是被告
    甲○○事前教唆「阿明」竊盜，事後進而收受贓物之行為，不另論罪。第查，被
    告甲○○有竊盜、過失致死、脫逃、違反國家總動員法、違反麻醉藥品管理條例
    、違反槍砲彈藥刀械管制條例等多項前科，前因犯賭博罪及違反槍砲彈藥刀械管
    制條例案件，經台灣台北地方法院於八十三年間、八十四年間各判處有期徒刑六
    月，並經台灣高等法院分別以八十三年度上易字第五二０四號、八十四年度上易
    字第二一九三號駁回被告甲○○之上訴而告確定，嗣台灣高等法院就前開二罪定
    執行刑為有期徒刑十月，被告甲○○於八十四年十二月十一日罰金繳清執行完畢
    ，此有臺灣高等法院被告全國前案記錄表一份在卷可按，其於五年以內再犯本件
    有期徒刑以上之罪，為累犯，依刑法第四十七條規定加重其刑。爰審酌被告素行
    不良，前曾有竊盜前科，猶為本件教唆竊盜犯行，顯然漠視他人財產權益，犯罪
    後僅坦承部分犯行，態度難謂良好，且係通緝後始到案等一切情狀，量處如主文
    所示之刑。惟被告甲○○為前揭行為後，刑法第四十一條業於九十年一月四日修
    正為「犯最重本刑為五年以下有期徒刑以下之刑之罪，而受六個月以下有期徒刑
    或拘役之宣告，因身體、教育、職業、家庭之關係或其他正當事由，執行顯有困
    難者得以一元以上三元以下折算一日，易科罰金。但確因不執行所宣告之刑，難
    收矯正之效或難以維持法秩序者，不在此限。」「併合處罰之數罪，均有前項情
    形，其應執行之刑，逾六月者，亦同。」並於同年月十日公佈施行，於同年月十
    二日生效，被告前揭犯行係於八十六年十一月六日所犯，尚屬舊法有效適用時期
    ，比較新舊法之規定，以變更後之新法對被告有利，依刑法第二條第一項前段之
    規定，自應適用裁判時之新法，爰併諭知易科罰金之折算標準。又扣案之鑰匙一
    支（八十六年度保管字第二六０六號），係被告甲○○教唆竊盜後向「阿明」收
    取之物，為其所有且屬於因犯罪所得之物，業據被告甲○○供承在卷，爰依刑法
    第三十八條第一項第三款宣告沒收。
據上論斷，應依刑事訴訟法第二百九十九條第一項前段，刑法第三百二十條第一項、
第二條第一項前段、第二十九條第一項、第二項、第四十七條、第四十一條第一項前
段、第三十八條第一項第三款，罰金罰鍰提高標準條例第一條前段、第二條，判決如
主文。
本案經檢察官劉邦繡到庭執行職務。
中      華      民      國      九十一      年    七    月    二十五    日
                                臺灣新竹地方法院刑事第一庭
                                    法  官  李  珮  瑜
右正本證明與原本無異。
如不服本判決，應於判決送達後十日內向本院提出上訴狀( 應附繕本 )，上訴於臺灣
高等法院。
                                    書記官  龔  紀  亞
中      華      民      國      九十一      年    七    月    二十五    日
附錄本案論罪科刑法條全文：
中華民國刑法第三百二十條第一項：
意圖為自己或第三人不法之所有，而竊取他人之動產者，為竊盜罪，處五年以下有期
徒刑、拘役或五百元以下罰金。
